# 债务重组相关

提问人：liu42644268 时间：2021-06-04 09:51:22
如题，公司对外拆出资金已获取定额收益，但是由于借款方经营状况不佳，与公司签订了三方抵债协议，本金部分与公司应付第三方债务进行了全额抵消，但是利息部分拟以实物资产抵偿，那么该等债务重组，是否可以认为抵偿的实物资产的公允价值即公司的利息收入呢？ 1 、如果抵债资产的公允价值高于理论利息额，是否要确认为投资收益债务重组呢？
2 、如果抵债资产的公允价值低于理论利息额，是否直接按照该等公允价值确认利息收入即可？
向大家求教了，谢谢。

回答人：chenyiwei
由于抵债资产是实物，不是金融资产，故抵债资产的入账价值应为被抵偿债务的公允价值。虽然在一般情况下，如无相反证据，可以认为被抵偿债务的公允价值等于抵债资产的公允价值，但如果抵债资产的公允价值大于理论本息，则应以理论本息的金额为限，不能额外确认营业外收入或投资收益。
在实务中，如果抵债资产的公允价值低于理论利息额，一般可以直接按照该等公允价值入账。